【裁判字號】    89,訴,1163
【裁判日期】    890621
【裁判案由】    懲治盜匪條例
【裁判全文】
臺灣臺中地方法院刑事判決                        八十九年度訴字第一一六三號
    公  訴  人  台灣台中地方法院檢察署檢察官
    被      告  丙○○
    指定辯護人  本院公設辯護人庚○○
右列被告因懲治盜匪條例案件，經檢察官提起公訴（八十九年度偵字第六六八二號）
，本院判決如左：
    主  文
丙○○連續意圖為自己不法之所有，以強暴致使不能抗拒，而使他人交付其物，處有
期徒刑捌年陸月。
扣案之鑰匙一支、九０玩具手槍一支沒收。
    事  實
一、丙○○曾因搶奪、懲治盜匪條例及違反麻醉藥品管理條例案件，經判處有期徒刑
    一年十月、五年六月及四月（定應執行刑為七年六月），甫於民國八十八年二月
    十三日假釋，現仍假釋中，仍不知悔改。復意圖為自己不法之所有，先於八十九
    年四月二十日二十一時許，在台中縣大里市○○路○段二０八號前，以自備鑰匙
    竊取賴吉川所有ＴＢＦ－一九０號機車一輛，供為作案工具。即基於概括之犯意
    ，連續於附表所示之時、地，頭戴安全帽，駕騎上開機車，持未有殺傷力之九０
    玩具手槍，以附表所示之強暴或脅迫手段，致乙○○、丁○○、辛○○、戊○○
    、甲○○、己○○等人不能抗拒，而強取或使其等交付附表所示之財物。嗣於八
    十九年四月二十一日二十二時許，為警在台中縣大里市○○街一三九號旁空地查
    獲，並扣得丙○○所有鑰匙一支、九０玩具手槍一支。
二、案經台中縣警察局霧峰分局移送台灣台中地方法院檢察署檢察官偵查起訴。
    理  由
一、右揭犯罪事實，業據被告丙○○坦承不諱，核與被害人賴吉川、乙○○、丁○○
    、辛○○、戊○○、甲○○、己○○分別於警訊及本院審理中指述之情節相符，
    並有鑰匙一支、九０玩具手槍一支扣案及贓物領據七紙附卷可稽，事證明確，被
    告犯行已堪認定。
二、核被告所為，係犯刑法第三百二十條第一項之竊盜罪、懲治盜匪條例第五條第一
    項第一款、第二項之強盜既遂及未遂罪。附表編號三部分被告係以一強盜行為，
    致被害人辛○○、戊○○不能抗拒，而使其等交付附表編號三所示之財物，觸犯
    二強盜罪名，為想像競合犯，應從情節較重之強盜辛○○部分論處。又先後多次
    強盜犯行，時間緊接，罪名同一，顯係基於概括犯意為之，為連續犯，應論以情
    節較重之附表編號三所示被害人辛○○部分之強盜既遂罪，除無期徒刑部分不得
    加重外，餘依法加重其刑。而與其所犯竊盜罪，有方法結果之牽連關係，應從較
    重之強盜罪處斷。爰審酌被告已有搶奪、懲治盜匪條例及違反麻醉藥品管理條例
    前科，且現仍假釋中，仍不知悔改，又竊取機車，連續強盜，嚴重危害社會治安
    及其犯罪動機、手段、所生損害、犯罪後態度等一切情狀，處以如主文所示之刑
    。又被告強盜所得現金除已發還被害人部分無庸諭知發還外，餘業經被告花用殆
    盡，另被告強盜所得如附表編號一、二、三所示之摩托羅拉手機二支、諾基亞手
    機一支已遭被告丟入大里溪，不能證明現仍存在，及被告向被害人辛○○強盜所
    得之附表編號三所示之金項鍊一條，已經被告賣給台中縣大里市○○路正鋒銀樓
    ，除易得之現金三千九百零三元已發還被害人辛○○外，均無從諭知發還被害人
    ，併予敘明。扣案之鑰匙一支、九０玩具手槍一支，為被告所有，供竊盜及強盜
    所用之物，應依刑法第三十八條第一項第二款宣告沒收。
據上論斷，應依刑事訴訟法第二百九十九條第一項前段、懲治盜匪條例第五條第一項
第一款第八條、刑法第五十六條、第三百二十條第一項、第五十五條、第三十八條第
一項第二款，罰金罰鍰提高標準條例第一條前段，判決如主文。
中      華      民      國      八十九      年      六    月    二十一  日
                                        法  官   鍾堯航
右正本證明與原本無異。
如不服本判決，應於送達後十日內向本院提出上訴狀（須附繕本），上訴於台灣高等
法院台中分院。
                                        書記官
中      華      民      國      八十九      年      六    月    二十一  日
附表
編號  犯罪時間    犯罪地點    被害人  犯罪手段          所得財物處理情形
一    八十八年四  台中縣太平  乙○○  丙○○騎機車，將  丙○○將搶得手機
      月二十日二  市○○街與          乙○○攔下，持玩  丟入大里溪，現金
      十一時三十  太平三街口          具手槍，脅迫林姵  三百元則已發還被
      分許。      。                  文致使不能抗拒，  害人。
          強取皮包一個（內
                                      有摩托羅拉手機一
                                      支及現金三百元）
                                      。
二    同日二十二  台中縣太平  丁○○  丙○○持玩具手槍  丙○○將搶得手機
      時許。      市○○路二          抵住丁○○背部，  丟入大里溪，現金
                  七七巷四四          使丁○○不能抗拒  三千元則已發還被
                  號前。              ，交付現金三千元  害人。
                                      ，並強取諾基亞手
                                      機一支。
三    同日二十二  台中縣大里  辛○○  丙○○持玩具手槍  丙○○將搶得之摩
      時四十分許  立新街二六  戊○○  抵住辛○○腹部，  托羅拉手機丟大里
      。          五巷二六號          並以手抓其肩膀，  溪，向戊○○搶得
                  前。                使辛○○不能抗拒  之遠傳手機及現金
                                      ，交付金項鍊一條  一千四百元，已發
                                      、摩托羅拉手機一  還戊○○，向涂明
                                      支、現金五千元；  照搶得之金項鍊一
                                      復持槍脅迫戊○○  條，賣給大里市立
                                      ，使其交付遠傳手  仁路正鋒銀樓，換
                                      機一支、現金一千  得現金七千二百三
                                      四百元。          十六元及價值三千
                                                        九百零三元之金戒
                                                        指一個，該金戒指
                                                        事後經警向正鋒銀
                                                        樓易得三千九百零
                                                        三元，連同被搶現
                                                        金共發還辛○○七
                                千一百五十三元，
                                                        其餘現金已遭胡文
                                                        貴花用迨盡。
四    同日二十二  台中縣大里  己○○  丙○○尾隨己○○  未得財。
      時四十分至  市○○○路          進入屋內，持玩具
      二十三時間  車五號。            手槍指向己○○，
      。                              使己○○不能抗拒
                                      ，交付皮包一個，
                                      後丙○○發現皮包
                                      內無值錢物品及現
                                      金，將皮包還給賴
                                      麗美。
五    同日二十三  台中縣大里  甲○○  丙○○持玩具手槍  現金已花用迨盡，
      時許。      市○○路一          指向甲○○，脅迫  手機則發還被害人
                  六六巷三十          甲○○致使不能抗  。
                  弄九號前。          拒，而交付手機一
                                      支及現金一千三百
                                      元。
附錄論罪科刑法條
刑法第三百二十條第一項
意圖為自己或第三人不法之所有，而竊取他人之動產者，為竊盜罪，處五年以下有期
徒刑、拘役或五百元以下罰金。
懲治盜匪條例第五條第一項
有左列行為之一者，處無期徒刑或七年以上有期徒刑：
一、意圖為自己或第三人不法之所有，以強暴、脅迫、藥劑、催眠術或他法，致使不
    能抗拒而取他人之物或使其交付者。


司法院資訊處製作；財團法人民間司法改革基金會備份。
